臺灣高雄地方法院刑事判決　　　　　　 100年度審訴字第16號
公　訴　人　臺灣高雄地方法院檢察署檢察官
被　　　告　吳純婷
上列被告因毒品危害防制條例案件，經檢察官提起公訴（99年度
毒偵字第6648號），被告於準備程序進行中就被訴事實為有罪之
陳述，經本院告知簡式審判程序之旨，並聽取被告與公訴人之意
見後，裁定依簡式審判程序審理，判決如下：
    主  文
吳純婷施用第一級毒品，累犯，處有期徒刑拾壹月；又施用第二
級毒品，累犯，處有期徒刑陸月，扣案之安非他命吸食器壹組、
安非他命殘渣袋肆個，均沒收銷燬之。應執行有期徒刑壹年肆月
，扣案之安非他命吸食器壹組、安非他命殘渣袋肆個，均沒收銷
燬之。
    事  實
一、吳純婷前於民國88年間，因施用毒品案件，經送觀察勒戒後
    ，認無繼續施用毒品之傾向，而於88年2 月6 日執行完畢釋
    放，由臺灣高雄地方法院檢察署檢察官以88年度偵字第3007
    號為不起訴處分確定。嗣於89年間，又因施用毒品案件，經
    本院分別以88年度訴字第1033號、90年度訴字第268 號各判
    處有期徒刑1 年及4 月確定，於91年8 月14日假釋期滿執行
    完畢。又於94年間，因施用毒品案件，經本院以94年度訴字
    第2468號判處有期徒刑1 年2 月確定；復於95年間，經本院
    分別以94年度訴字第4003號、95年度簡字第2358號各判處有
    期徒刑1 年、7 月、4 月，嗣經裁定減刑為有期徒刑6 月、
    3 月又15日、2 月，並合併定應執行刑為有期徒刑10月又15
    日確定，接續執行於96年12月14日縮短刑期假釋出獄。另於
    97年間，因施用毒品案件，經本院分別以97年度審訴字第10
    23號、97年度審訴字第3598號各判處有期徒刑10月、11月確
    定，嗣經撤銷假釋，應執行殘刑有期徒刑2 月又11日，接續
    執行於99年5 月31日縮短刑期執行完畢。詎吳純婷仍不知悔
    改及戒除毒癮，復分別基於施用第一級毒品海洛因及第二級
    毒品甲基安非他命之犯意，於99年8 月16日16時許，在高雄
    市三民區○○○路50之5 號2 樓之1 住處內，以將第一級毒
    品海洛因置於香菸內吸食煙霧之方式，施用第一級毒品海洛
    因1 次後，另以將第二級毒品甲基安非他命置於玻璃球內燒
    烤後吸食煙霧之方式，施用第二級毒品甲基安非他命1 次。
    嗣於99年8 月17日17時15分許，經警前往高雄市三民區○○
    ○路50之5 號2 樓之1 訪查毒品人口勤務時，發現吳純婷形
    跡可疑，經其同意搜索，當場在屋內扣得安非他命吸食器1
    組、安非他命殘渣袋4 個等物，且經其同意採集尿液送驗，
    結果呈嗎啡、可待因及甲基安非他命陽性反應，始悉上情。
二、案經高雄市政府警察局三民第一分局移送臺灣高雄地方法院
    檢察署檢察官偵查起訴。
    理  由
一、本件被告吳純婷所犯係死刑、無期徒刑、最輕本刑為3 年以
    上有期徒刑以外之罪，其於準備程序進行中，就被訴事實為
    有罪之陳述，經受命法官告知簡式審判程序之旨，並聽取當
    事人之意見後，本院合議庭認無不得或不宜改依簡式審判程
    序進行之情形，爰依刑事訴訟法第273 條之1 第1 項規定，
    裁定本件由受命法官獨任進行簡式審判程序。又本件卷內之
    證據資料，依同法第273 條之2 規定，不受同法第159 條第
    1 項關於傳聞法則規定之限制，依法均有證據能力，合先敘
    明。
二、上揭事實，業據被告於本院審理中坦承不諱，並有毒品案件
    尿液送驗編號與真實姓名對照表（代號：G-328 ）（警卷第
    28頁）、高雄市立凱旋醫院99年10月3 日濫用藥物尿液檢驗
    報告（警卷第30頁）、高雄市政府警察局三民一分局長明派
    出所扣押筆錄及扣押物品目錄表（警卷第19至21頁）、蒐證
    照片9 張（警卷第23至26頁）等證據在卷可稽，足認被告前
    開任意性之自白與事實相符，得作為被告有罪之證據。又被
    告曾受如事實欄所載之觀察、勒戒處分執行完畢後5 年內，
    再犯施用毒品罪而經依法追訴處罰完畢等事實，亦有卷附本
    院院內索引卡紀錄表、臺灣高等法院被告前案紀錄表各1 份
    在卷可按。按毒品危害防制條例第20條、第23條於93年1 月
    9 日修正施行後，將施用毒品之刑事處遇程序，區分為「初
    犯」及「五年內再犯」、「五年後再犯」3 種，其立法理由
    謂：「初犯」經觀察、勒戒或強制戒治執行完畢釋放後，「
    五年內再犯」者，因其再犯率甚高，原實施之觀察、勒戒及
    強制戒治既已無法收其實效，爰依法追訴或裁定交付審理。
    至於經觀察、勒戒或強制戒治執行完畢釋放後，「五年後再
    犯」者，前所實施之觀察、勒戒或強制戒治已足以遮斷其施
    用毒品之毒癮，為期自新及協助其斷除毒癮，仍適用「初犯
    」規定，先經觀察、勒戒或強制戒治之程序。從而依修正後
    之規定，僅限於「初犯」及「五年後再犯」二種情形，始應
    先經觀察、勒戒或強制戒治程序。倘被告於5 年內已再犯，
    經依法追訴處罰，縱其第3 次再度施用毒品之時間，在初犯
    經觀察、勒戒或強制戒治執行完畢釋放5 年以後，已不合於
    「五年後再犯」之規定，且因已於「五年內再犯」，顯見其
    再犯率甚高，原實施觀察、勒戒或強制戒治，已無法收其實
    效，即應依該條例第10條處罰（最高法院95年第7 次刑事庭
    會議決議參照）。從而，被告於前開初犯觀察、勒戒處分執
    行完畢釋放後「五年內再犯」施用毒品罪，並經依法追訴處
    罰執行完畢，而本件被告再度施用毒品犯行，已不合於「五
    年後再犯」之規定，揆諸前揭說明即應依毒品危害防制條例
    第10條加以處罰。從而，本件事證明確，被告犯行洵堪認定
    ，應依法論科。
三、核被告所為，係犯毒品危害防制條例第10條第1 項之施用第
    一級毒品罪、同條例第10條第2 項之施用第二級毒品罪。被
    告為施用而持有第一、二級毒品之低度行為，為施用第一、
    二級毒品之高度行為所吸收，不另論罪。被告就上開犯行，
    犯意各別，行為互殊，應予分論併罰。又被告有如事實欄所
    記載論罪科刑執行完畢之紀錄，有上開被告前案紀錄表附卷
    可考，其於有期徒刑執行完畢後，5 年內故意再犯本件有期
    徒刑以上之2 罪，均為累犯，應各依刑法第47條第1 項規定
    ，加重其刑。爰審酌被告前因施用毒品案件，迭經觀察、勒
    戒及法院科刑判決後，竟再為本件犯行，足見其惡習已深，
    且戒絕毒癮之意志不堅，未能體悟施用毒品對自己、家人造
    成之傷害及社會之負擔，自屬可議；參以被告犯後坦承犯行
    ，且施用毒品本質上係屬戕害自身健康之行為，尚未直接危
    害他人，反社會性程度應屬較低，及其施用毒品之前科紀錄
    累累，智識程度為國中肄業，現無業及收入等一切情狀，分
    別量處如主文所示之刑，並依刑法第51條第5 款規定，定其
    應執行之刑，以資懲儆。至扣案之安非他命吸食器1 組、安
    非他命殘渣袋4 個，經送驗後，結果均殘留有第二級毒品甲
    基安非他命之成分，此有卷附正修科技大學超微量研究科技
    中心檢驗報告5 紙（院卷第23至27頁）可按，衡情自難與毒
    品分離，應視同毒品一併依毒品危害防制條例第18條第1 項
    前段之規定，均沒收銷燬之。
據上論斷，應依刑事訴訟法第273 條之1 第1 項、第284 條之1
、第299 條第1 項前段，毒品危害防制條例第10條第1 項、第2
項、第18條第1 項，刑法第11條、第47條第1 項、第51條第5款
，判決如主文。
本案經檢察官王清海到庭執行職務。
中    華    民    國    100   年    2     月    15    日
                  刑事第十庭    法  官   林裕凱
以上正本證明與原本無異。
如不服本判決應於收受判決後10日內向本院提出上訴書狀，並應
敘述具體理由。其未敘述上訴理由者，應於上訴期間屆滿後20日
內向本院補提理由書(均須按他造當事人之人數附繕本)「切勿逕
送上級法院」。
中    華    民    國   100    年    2     月    15    日
                                書記官    黃振祐
附錄所犯法條
毒品危害防制條例第10條
施用第一級毒品者，處 6 月以上 5 年以下有期徒刑。
施用第二級毒品者，處 3 年以下有期徒刑。